---
title: "R-Programming 기초"
output:
  html_document: default
---

객체명 및 할당
- 문자 a~z, A~Z와 숫자 0-9 그리고 '.'과 '_'조합으로 구성한다.
- 첫 문자로 숫자와 '_'은 사용할 수 없다.
- if, for, c, pi와 같은 R 프로그램의 명령어(예약어)는 사용할 수 없다.
- 한글을 사용할 수 있다.
- 대소문자를 구분한다.
- 최대 256문자까지 사용하는 것이 가능하다.
- 할당 연산자 : =, <- , ->

# 1. 데이터 생성
## 1. Vector
: (숫자, 문자열 혹은 논리값 중의 한가지만 포함하며, 이들을 섞을 수 없다, 인덱스를 가진다.[2] 위치, 원소이름(속성)을 가진다 names), 1차원 객체
기본사용법(c():combine함수)

x <- c(0.5, 0.6)
x <- c(TRUE, FALSE)
x <- c(T, F)
x <- c("a", "b", "c")
x <- 9:29
x <- c(1+0i, 2+4i)
x <- vector("numeric", length=10) # 0 10개
x <- vector("character", length=10) #"" 10개
x <- vector("logical", length=10)  #FALSE 10개

* 혼합(문자 > 숫자 > 논리)
y <- c(1,7, "a") # 문자
y <- c(TRUE, 2) # 숫자
y <- c('a', TRUE) # 문자
class(y) #Data Type 확인

* 형 변환
z <- 0:6
as.numeric(z)
as.logical(z) #0 false 1이상 true
as.character(z)

* Data 형 변환이 안될시 NA 값
zz <- c("a", "b", "c")
as.numeric(zz)
as.logical(zz) 
as.complex(zz)



## 2. Matrices(행과 열이 되어 있는 데이터 형식), 2차원 객체

```{r}
m <- matrix(nrow=2, ncol=3) 
m

dim(m) 
attributes(m) 

m <- matrix(1:6, nrow=2, ncol=3)
m <-1:10
dim(m) <- c(2,5)
m
class(m)
```


###Vecoror로 Matrices 만들기
- 컬럼기준으로 병합  , 행 기준으로 병합
```{r}
x <-1:3
y <-10:12
cbind(x,y) 
rbind(x,y) 
```

```{r}
theData<-c(99,92,89,87,80,100)
mat<-matrix(theData,2,3)
mat
dim(mat)
t(mat)
mat%*%t(mat)
diag(mat)
colnames(mat)<-c("math","korean","eng")
rownames(mat)<-c("Sean","Andrew")
mat

```


##3. 배열(행,열에서 n차원 구조, 더 많은 차원을 부여하는 데이터 구조)
```{r}
d <- 1:12
dim(d) <-c(2,3,2)
class(d)
```


##4. List(백터와 달리 다른 데이터 타입을 포함시킬 수 있다)
```{r}
x <- list(1, "a", TRUE, 1+4i, c(1,2,3))
x

m1 <- matrix(1:6, nrow=2, ncol=3) 
m2 <- matrix(7:12, nrow=2, ncol=3) 
m3 <- list(m1,m2)
class(m3)

a <- 1:6
dim(a)<- c(2,3)

b <- list(1:6)
b <- list(1,"X",3,4,5,6)
dim(b) <- c(2,3)

```


##5. Factors(벡터와 비슷하지만 벡터의 고유한 값을 정보를 얻어내는 (수준 Level)) 1차원 객체 

```{r}
x <- factor(c("yes","yes","no","yes","no"))
x
table(x)
unclass(x)
x <- factor(c("yes","yes","no","yes","no"), 
            levels=c("yes","no"))
x

```

####Levels of factor variables
```{r}
yesno <- sample(c("yes","no"), size=10, replace=TRUE)
yesnofac = factor(yesno, levels=c("yes", "no"))
relevel(yesnofac, ref="yes")
as.numeric(yesnofac)

```

##6. Data Frames(테이블 구조)
```{r}
x <- data.frame(foo=1:4, bar=c(T,T, F, F), zoo=c("a","b"))
x
nrow(x)
ncol(x)

city <- c("서울", "부산", "춘천")
income <- c(100,120,90)
data <- data.frame(cities=city, incomes = income)
data
str(data)
data$incomes
data[1,]
data[2:3,]

```


##7.Missing Values
- na는 NA와 NaN 포함 , nan는 NaN만 포함
```{r}
x <- c(1,2, NA, 10,3)
is.na(x)
is.nan(x)
x <- c(1,2, NaN, NA, 4)
is.na(x)  
is.nan(x) 
```


##8. Names
- 리스트는 name을 가지고 있음.
```{r}
x <- 1:3
names(x)
names(x) <- c("foo", "bar", "norf")

x <- list(a=1, b=2, c=3)
x

m <- matrix(1:4, nrow=2, ncol=2)
dimnames(m) <- list(c("a", "b"), c("c", "d"))
m
```
####names와 dimnames의 차이점 : Vactor는 Name을 기본으로 줄수 있다. dim은 dimension(차원) 행열을 의미한다. 즉 dimnames는 행열의 name을 말한다. Matrices에서 사용가능하다.



##9. 기타
####create sequences
seq(along = x) #x의 길이
```{r}
s1 <- seq(1,10,by=2) ; s1
s2 <- seq(1,10,length=3) ; s2
x <- c(1,3,8,25,100); seq(along = x) 
seq20 <- seq(from=0,to=20,by=2)
seq(0,10,length.out=11)
seq(0,10,length.out=2)

#rep
y<-rep(1,times=5)
w<-rep(1:2,times=5)
z<-rep(1:2,each=4)
typeof(z)

```


#2. 데이터 추출
##1. Vector
```{r}
x <- c("a","b","c","c","d","a")
x[1]
x[2]
x[1:4]
u <- x > "a"
u
x[u]
```

##2. Matrix
```{r}
x <- matrix(1:6, 2,3)
dimnames(x) <- list(c("a","b"), c("c","d","e"))
# 1행 2열
x[1,2] 
# 1행
x[1,]  
# 2열
x[,2]  
x[1,2, drop = TRUE] 
x[1,, drop=FALSE]
```

##3. List
```{r}
x <- list(foo=1:4, bar = 0.6, baz="hello")
x[1]
x[[1]]
x$bar
x[["bar"]]
x["bar"]
x[c(1,3)]
name <- "foo"
x[[name]]  # index for 'foo'
x$name     # name이라는 속성을 찾는다.
x$foo
x <- list(a=list(10,12,14), b=c(3.14,2.81))
x[[c(1,3)]]
x[[1]][[3]]
x[[c(2,1)]]

#partial Matching(불완전 매칭)
x <- list(aard = 1:5)
x$a     # a 로 되 있는 것 찾음.
x[["a"]]
x[["a", exact=FALSE]] # 정확하게 하지 마라
```


##4. Data Frames
```{r}
DF <- data.frame(x=c("b","b","b","a","a"), v=rnorm(5))
DF

DF[2,]  # 2번째 행 조회
DF["x"]

DF[DF$x=="b", ] #변수 x의 값이 "b"인 데이터 조회
```



##5. Removing NA Values
```{r}
x <- c(1,2,NA,4,NA,5)
bad <- is.na(x) # 로직컬값으로 
x[!bad] # True인 것만
x <- c(1,2, NA,4,NA,5)
y <- c("a","b", NA, "d",NA,"f")
good <- complete.cases(x,y) # NA 없는 것만 저장
good
x[good]
y[good]

airquality[1:6,]
good <- complete.cases(airquality)
airquality[good,][1:6,]
```



##6. 계산
```{r}
# vector 계산
fib<-c(0,1,1,2,3,5,8,13,21,34)
fib%%2==0
fib%%2==1
fib[fib%%2==0]
fib[fib%%2==1]

# Matrix 계산
x <- matrix(1:4, 2,2); y <- matrix(rep(10, 4), 2, 2)
x * y
x / y
x %*% y  # 행 열 곱합
```




#3. 데이터 읽기


##1. read.table
```{r}
data <- read.table("data/foo.txt", nrows=100)
```



##2. dput-ting R Objects
```{r}
#dput = data의 구조를 R로 저장하고 dget은 dput으로 저장된 R파일을 읽으면 data를 얻는다.
y <- data.frame(a=1, b="a")
dput(y)
dput(y, file="y.R")
new.y <- dget("y.R")
new.y
```



##3. Dumping R Object
```{r}
#Dump를 쓰면, 데이터를 여러게 저장하고 불를때는 source로 부른다.
x <-"foo"
y <- data.frame(a=1, b="a")
dump(c("x","y"), file="data.R")
rm(x,y) #삭제
source("data.R")
y
x
```



##4.File Connections(r,w,a,rb,wb,ab)
```{r}
str(file)
con <- file("data/foo.txt", "r")
data <- read.csv(con)
close(con)

data <- read.csv("data/foo.txt") # 위 3줄과 같다.
```



#4. 제어문 

##1. if
```{r}
x <- 4
if(x >3){
    y <-10
}else{
    y <-0
}

y <- if(x >3){
    10
}else{
    0
}

x <- c(1,2,3)
x <- factor(x)
x
is.factor(x)
if(is.factor(x)) {
    length(x)
}else{
    print("Foctor가 아닙니다.")
}
x.len <- NULL
(is.character(x)) && (x.len <- length(x))
x.len

```

##2. For
```{r}
for(i in 1:10){
    print(i)
}

x <-c("a", "b","c","k")
for(i in 1:4){
    print(x[i])
}

for(i in seq_along(x)){
    print(x[i])  
}

for(letter in x){
    print(letter)  
}

for(i in 1:4) print(x[i])

x <- matrix(1:6, 2,3)
for(i in seq_len(nrow(x))){
    for(j in seq_len(ncol(x))){
        print(x[i,j])
    }
}

dan <- 9
for(i in 2:9){
    times <- i * dan
    print(paste(dan, "x", i, "=", times))
}

```


##3. while
```{r}
count <-0
while(count <10){
    print(count)
    count <- count+1
}

z <-5
while(z >=3 && z <=10){
    print(z)
    coin <-rbinom(1,1,0.5) # 0~1까지 0.5확률로 1개를 랜덤하게 뽑아라 
    
    if(coin ==1){ ##random
        z <- z+1
    }else{
        z <-z-1
    }
}

```


##4. repeat



##5. next, return
```{r}
for(i in 1:50){
    if(i <= 20){
        next
    }
    print(i)  # 21~50까지 출력
}
```


#5. 함수
## 1. 함수의 기본형
```{r}
f <- function(x){
    
}
args(lm) # 함수 인자 확인. 

```

## 2. 사용자 함수
```{r}
f <- function(a,b){
    a^2
}
f(2) # f(a=2)

f <- function(a,b){
    print(a)
    print(b)
}
f(45,40)

myplot <- function(x, y, type = "1", ...){
    plot(x,y, type=type,...)
} # plot을 기본값을 변경하려면.

add2 <- function(x,y){
    x+y
}
add2(3,5)

above <- function(x,n=10){
    use <- x > n
    x[use]
}
x <-1:20
above(x)

```



## 3. 컬럼별 평균 구하는 함수
```{r}
columnmean <- function(y, removeNA=TRUE){
    nc <- ncol(y)
    means <- numeric(nc)
    for(i in 1:nc){
        means[i] <- mean(y[,i], na.rm = removeNA)
    }
    means
}
```



## 4. 범위 규칙(생성자)
```{r}
make.NegLogLik <- function(data, fixed=c(FALSE, FALSE)){
    params <- fixed
    function(p){
        params[!fixed] <-p
        mu <- params[1]
        sigma <- params[2]
        a <- -0.5*length(data)*log(2*pi*sigma^2)
        b <- -0.5*sum((data-mu)^2)/(sigma^2)
        -(a+b)
    }
}

set.seed(1); normals <- rnorm(100,1,2)
nLL <- make.NegLogLik(normals)
nLL
ls(environment(nLL))

optim(c(mu=0, sigma=1), nLL)$par
nLL <- make.NegLogLik(normals, c(FALSE,2))
optimize(nLL, c(-1, 3))$minimum

nLL <- make.NegLogLik(normals, c(1,FALSE))
optimize(nLL, c(1e-6, 10))$minimum

```

#### 사용자 함수의 동작 
- 기존함수 lm은 있다 그러나 먼저 local을 검색하고 , 없으면 R의 각각 네임스페이스를 검색한다.
```{r}
lm <- function(x){x * x}
lm
search()
ls(pos=7)[1:20]
```


##5. 중첩 함수
```{r}
make.power <- function(n){
    pow <- function(x){
       x^n 
    }
    pow
}

# cube는 외부에 있는 함수 정의
# cube(3) 내부에 있는 함수 정의
cube <- make.power(3)
square <- make.power(2)
cube(3) #3의 3제곱
square(3) # 3의 2제곱

ls(environment(cube))
get("n", environment(cube))


```


## 6. 전역변수, 지역변수
```{r}
y <- 10 # 전역변수 선언
f <- function(x){
    y <-2   # y는 지역 변수라 현재 함수에 사용되고 사라진다
    y^2 + g(x)
}

g <- function(x){
    x*y   # 전역 변수 y=10
}

f(3)

```

## 7. Date and Times
```{r}
x <- as.Date("1970-01-01") # 기준일
unclass(x)   #클레스 속성 제거 0 기준일
unclass(as.Date("1970-01-05"))

x <- Sys.time()
x
p <- as.POSIXlt(x)
names(unclass(p))
p$sec

x <- as.Date("2012-01-01")
y <- strptime("9 Jan 2011 11:34:21", "%d %b %Y %H:%M:%S") # 왜 안먹지
x <- as.POSIXlt(x) #POSIXlt ,POSIXct로 변환해야 같아짐.
x-y

x <- as.Date("2012-03-01") ; y <- as.Date("2012-02-28")
x-y
x <- as.POSIXlt("2012-10-25 01:00:00")
y <- as.POSIXlt("2012-10-25 06:00:00", tz = "GMT")
x-y

```



# 6. 순환함수(Loop Functions)
## 1. lapply(List ->  List 반환(Summary), Vector -> List반환(두번째 함수가 백터 기반을List 형식으로  데이터가 생성)
```{r}
x <- list(a = 1:5, b = rnorm(10))
lapply(x,mean) #x에서 a의 평균 , b의 평균

x <- 1:4
lapply(x, runif) #x가 1~4 이니 난수가 4개, 그것을 루프리 돌리니 1개 2개 3개 4개씩(기본값 0~1)
lapply(x, runif, min=0, max=10)

x <- list(a = matrix(1:4, 2,2), b = matrix(1:6, 3,2))
x
lapply(x, function(etl) etl[,1]) #2번째 인자는 function이기 때문에

```


##2.apply(행열 -> Vector(Summary), 배열 -> 행열(Summary))
```{r}
str(apply)
x <- matrix(rnorm(200), 20,10)
apply(x, 2, mean) # x의 열(1)값 평균을 벡터형식으로 리턴
apply(x, 1, sum)  # x의 행(2)값 합을 벡터 형식으로 리턴
apply(x, 1, quantile, probs = c(0.25, 0.75))
a <- array(rnorm(2*2*10), c(2,2,10))
apply(a, c(1,2), mean) # 행 평균 구하기(1(행), 2(2줄)) - 배열인 경우
rowMeans(a, dims = 2)  # 행 평균 구하기(1(행), 2(2줄)) - 배열인 경우
```


##3.sapply(data.frame -> 행열 or Vector로 반환)
```{r}
sapply(airquality, sum)
sapply(airquality[1:6,], function(x) x > 3  )
sapply(airquality[1:6,], mean  )

```



##4.tapply(Vector,Index(Levels) -> vector, list,  data.frame -> vector, list)
```{r}
x <- c(rnorm(10), runif(10), rnorm(10,1))
f <- gl(3,10)
tapply(x, f, mean)

tapply(x, f, mean, simplify=FALSE) # 리스트로 반환
tapply(x, f, range) #최소값, 최대값
```



##5.mapply( 여러개의 인자를 받아 반환)

```{r}
 list(rep(1,4), rep(2,3), rep(3,2), rep(4,1))
mapply(rep, 1:4, 4:1 )

noise <- function(n, mean, sd){
    rnorm(n, mean, sd)
}
noise(5,1,2)
noise(1:5,1:5,2)

mapply(noise, 1:5, 1:5, 2) # 1~5까지 각각 뽑고 싶다면.(
list(noise(1,1,2), noise(2,2,2), # 위 mapply의 결과가 값음.수동으로
     noise(3,3,2), noise(4,4,2),
     noise(5,5,2))
unlist(mapply(noise, 1:5, 1:5, 2))

```


##6.split : 흩어져 있는 것(리스트 형태로 합침)
```{r}
str(split)
x <- c(rnorm(10), runif(10), rnorm(10,1))
f <- gl(3,10) 
split(x,f)
lapply(split(x,f), mean) #split을 리스트 형태로 변환해서, 리스트의 평균 구함 

#Splitting a Data Frame
library(datasets)
head(airquality)
s <- split(airquality, airquality$Month)
lapply(s, function(x) colMeans(x[, c("Ozone", "Solar.R", "Wind")]))
sapply(s, function(x) colMeans(x[, c("Ozone", "Solar.R", "Wind")]))
sapply(s, function(x) colMeans(x[, c("Ozone", "Solar.R", "Wind")], na.rm=TRUE))

#레벨별로 Splitting
x <- rnorm(10)
f1 <- gl(2,5)
f2 <- gl(5,2)
interaction(f1,f2) # Factor 데이터 데이터 레벨 합침.
str(split(x, list(f1,f2))) # 요거 요거 잘 몰겠다.
str(split(x, list(f1,f2),drop=TRUE))

```



#7. 디버깅
##1. Debugging 함수 생성
```{r}
log(-1)
printmessage <- function(x){
    if(is.na(x))
        print("x is a missing value!")
    else if(x > 0)
        print("x is greater than zero")
    else
        print("x is less than or equal to zero")
    invisible(x)
}
printmessage(1)
printmessage(NA)
x <- log(-1)
printmessage(x)

```



##2. traceback(에러 전으로 이동)
```{r}
x <- c(rnorm(10), runif(10), rnorm(10,1))
y <- gl(3,10) 
rm(x,xx)
traceback() 
```


##3. debug : n(다음) : 에러 나면 중간에 멈춤 n 누르면 다음으로 넘어감.
```{r}
#debug(lm)
#lm(y ~ x)
```

##4. recover : 0, or exit (0, exit 선택)
```{r}
#options(error=recover)
#options(error=NULL)
#read.csv("nosuchfile")
```

#8. 기타 유용한 함수
##1. str Function(컴팩트하다, 빨리 검사한다.언제나 사용한다.)
```{r}
str(lm)
str(ls)
x <- rnorm(100, 2, 4)
summary(x)
str(x)
f <- gl(40,10)
str(f)
summary(f)

library(datasets)
head(airquality)
str(airquality) # 종류를 빨리 검사하고,
m <- matrix(rnorm(100), 10,10)
str(m)
s <- split(airquality, airquality$Month)
str(s)

```

##2. simulation(rnorm, dnorm, pnorm, rpois)- d,r,p,q(분포)
###Random Numbers(정규분포)
```{r}
dbinom(10, size=20, prob=0.3)
pbinom(10, size=20, prob=0.3)
qbinom(0.98, size=20, prob=0.3)
rbinom(5, size=20, prob=0.3)

x <- rnorm(10)
x <- rnorm(10,20,2)
summary(x)

set.seed(1) #난수 생성시 그 내용을 저장한다.
rnorm(5)
rnorm(5)
set.seed(1)
rnorm(5)

rpois(10,1) #데이터 10개 평균이 1
rpois(10,2)
rpois(10,20)
ppois(2,2) # 누적분포 , Pr(x <=2, 4, 6)  ???? 포아송?
ppois(4,2)
ppois(6,2)      

```

###선형모델
```{r}
set.seed(20)
x <- rnorm(100) #난수 100개가 평균이 0이고 표준편차가 1인 데이터 생성
e <- rnorm(100,0,2)
y <- 0.5 +2 * x  + e
summary(y)
plot(x,y)

set.seed(10)
x <- rbinom(100, 1, 0.5) # 1이 50% 나올 확율로 100개 데이터 생성
e <- rnorm(100, 0, 2)
y <- 0.5 +2 * x  + e
summary(y)
plot(x,y)

set.seed(1)
x <- rnorm(100)
log.mu <- 0.5 + 0.3 * x
y <- rpois(100, exp(log.mu))
summary(y)
plot(x,y)

```

####Random Sampling
```{r}
set.seed(1)
sample(1:10 ,4) # 1~10까지 4개
sample(letters, 5)
sample(1:10)
sample(1:10, replace = TRUE)

```

##3.Using System.time()
```{r}
##Elapsed time(경과시간) >  user time
system.time(readLines("http://www.jhsph.edu"))
##Elapsed time(경과시간) <  user time
hilbert <- function(n){
    i <- 1:n
    1/outer(i - 1, i, "+")
}
x <- hilbert(1000)
system.time(svd(x))

##network 시간 없어서 빠름.
system.time({
    n <- 1000
    r <- numeric(n)
    for (i in 1:n){
        x <- rnorm(n)
        r[i] <- mean(x)
    }
})

# 소요시간 확인 
library(plyr)
x <- c(1:10)
wait <- function(i) Sys.sleep(0.1)
system.time(llply(x, wait))
system.time(sapply(x,wait))

#윈도우(병렬처리)
#install.packages("doParallel")
library(doParallel)
registerDoParallel(cores=2)
system.time(llply(x, wait, .parallel = TRUE))

registerDoParallel(cores=4)
system.time(llply(x, wait, .parallel = TRUE))

```


#8. R Packages
#--- 기본 패키지
install.packages("base")
install.packages("utils")
install.packages("stats")
install.packages("graphics")

#--- ETL
install.packages("foreach")             #--- foreach 반복문

#install.packages("XLConnect")           #--- Excel 입출력

#--- ETL : 데이터 변환용 패키지
install.packages("data.table")          #--- data.frame에 key를 추가한 데이터 구조
install.packages("sqldf")               #--- Query 문으로 데이터 처리
install.packages("plyr")
install.packages("dplyr")

install.packages("reshape")
install.packages("reshape2")

install.packages("Amelia")              #--- 결측값 보정
install.packages("DMwR")                #--- 이상값 추출

#--- ETL : 샘플링용 패키지
install.packages("cvTools")             #--- 계통추출법 (Systematic sampling)
install.packages("doBy")                #--- 분류별 샘플 추출
install.packages("sampling")            #--- 층화추출법 (Stratified random sampling)
install.packages("caret")
install.packages("DMwR")

#--- Description
install.packages("Hmisc")               #--- 상관계수

install.packages("caret")               #--- 변수 선택
install.packages("FSelector")           #--- 변수 선택
install.packages("rpart")               #--- 변수 선택

#--- Classification
install.packages("MASS")                #--- 베이즈 분류 (Bayes Classification) 모형
install.packages("party")               #--- ctree 분류
install.packages("rparty")              #--- 의사결정 나무 모형
install.packages("randomForest")        #--- randomForest 분류
install.packages("ROCR")
install.packages("caret")
install.packages("lattice")

#--- Estimation : 회귀분석, 시계열 분석을 위한 패키지
install.packages("TTR")                 #--- 평활
install.packages("forecast")            #--- ARIMA

install.packages("mgcv")                #--- gam, bam modelling

#--- Clustering
install.packages("cluster")
install.packages("fpc")                 #--- Density-based Clustering
#install.packages("class")

#--- Association : 연관성 분석
install.packages("arules")              #--- 연관 분석
install.packages("arulesViz")           #--- 연관 분석 시각화
install.packages("pmml")                #--- 연관 규칙을 XML 파일로 저장

#--- Optimization : 최적화
install.packages("lpSolve", dependencies = TRUE)
install.packages("lpSolveAPI")

#--- Text_Mining : 비정형 데이터 마이닝 패키지
install.packages("tm")                  #--- Text Mining
install.packages("wordcloud")           #--- 워드 클라우드

#--- Social Network Analysis
install.packages("igraph")

#--- Visualization : 시각화용 패키지
install.packages("ggplot2")
install.packages("aplpack")             #--- 줄기잎 그림, 체르노프 안형 그림, Start Chart
install.packages("vcd")                 #--- Mosaic plot
install.packages("googleVis")           #--- 모션 챠트, GEO 챠트
install.packages("shiny")               #--- Shiny

install.packages("caret")               #--- 산점도 행렬

#--- 한글 패키지
install.packages("KoNLP")               #--- 한글 자연어 처리 (NLP)

#--- 병렬 처리용 패키지
install.packages("doParallel")          #--- Windows 용
install.packages("doMC")                #--- Mac 용

#--- 기타 미분류 패키지
install.packages("knitr")               #--- R 문서화
install.packages("RWordPress")          #--- knitr로 문서화한후 WordPress로 배포

install.packages("twitteR")             #--- Twitter 접속
install.packages("ROAuth")              #--- Twitter 접속
install.packages("Rfacebook")           #--- Facebook 접속
install.packages("Rook")                #--- Facebook 접속




## Coding Standards(코딩표준)
-Tools -> Options -> code Editing -> Tab Weith -> 4
-Ctrl+I는 스타일 정의

###데이터 테이블
```{r}
#install.packages("data.table")
library(data.table)

# data.table 생성 rnorm(5) 정규분포에서 5개 난수 생성
DT = data.table(x=c("b","b","b","a","a"), v=rnorm(5), z=rnorm(5))
DT
data(cars)
head(cars)
CARS <- data.table(cars)
head(CARS)

DF <- data.frame(x=c("b","b","b","a","a"), v=rnorm(5))
DF

# DT와 CARS 차이를 살펴보기 위해 tables() 기능 활용(크기,key,용량)
tables()
sapply(CARS,class)
DT[2,]  # 2번째 행 조회
DT[DT$x=="b", ] #변수 x의 값이 "b"인 데이터 조회
cat(try(DT["b",],silent=TRUE))

setkey(DT, x) # x 값으로 정령 setkey는 data.frame사용 불가
tables() # key 확인

#변수를 명시해 주지 않을때 검색조건은 key가 된다. 즉 아래 문장은에서 key를 선언하지 않을 시에는 오류가 발생한다.
DT[c(2,3)] #  2~3열 데이터
DT[,c(2,3)] # ???
{
    x = 1
    y = 2
}
k = {print(10); 5}
print(k)
DT[,list(mean(v),sum(z))]
DT[,table(x)]
DT[,w:=z^2] # 컬럼추가

DT["b"]
DT["b",]
DT["b", mult="first"] # 데이터 첫번째 값
DT["b", mult="last"]  # 데이터 마지막 값
#4개의 컬럼으로 이루어진 1000만 건 자료의 데이터 프레임 만든다.(4초 생성)
grpsize <- ceiling(1e7/26^2)
grpsize #14,793
tt <- system.time(DF <- data.frame(
    x=rep(LETTERS, each=26*grpsize), 
    y=rep(letters, each=grpsize),
    v=runif(grpsize*26^2), stringAsFactors=FALSE))

tt
head(DF,3) #앞 3줄
tail(DF,3) #뒤 3줄
dim(DF) #행, 열 개수 조회

# x=R, y=h 자료 검색
system.time(ans1 <- DF[DF$x=="R" & DF$y=="h", ])

head(ans1,3)
dim(ans1)
DT <- data.table(DF)
setkey(DT,x,y)
ss <- system.time(ans2 <- DT[J("R", "h") ]) # binary search
ss
head(ans2,3)
dim(ans2)
identical(ans1$v, ans2$v)

# 테이터 테이블을 데이터프레임처럼 사용하면 성능은 비슷해진다.
# key
system.time(ans2 <- DF[DF$x=="R" & DF$y=="h", ])
mapply(identical, ans1, ans2)

DT[, sum(v)] #변수v 값 summmary
DT[, sum(v), x] # x변수 기준으르 변수 v값 summary


# data frame 표현방법으로 summary 한 경우 data table보다 19배느렸다.
ttt <- system.time(tt <- tapply(DT$v, DT$x, sum));ttt
sss <- system.time(ss <- DT[,sum(v), by=x]);sss
sss <- system.time(ss <- DT[,sum(v), by="x,y"]);sss ;ss
head(tt)
head(ss)


identical(as.vector(tt), ss$V1) # 두 데이터의 값이 같은지 비교


DT <- data.table(a=LETTERS[c(1,1:3)], b=4:7,key="a") ; DT
DT[,c:=8] ;DT # 변수 c 추가
DT[,d:=9L] ; DT #변수 d 추가 L?
DT[,c:=NULL] ; DT #변수  c삭제
DT[,d:=10L] ; DT #변수 d 값 수정  L?
DT[b>4, b:=d*2L] ;DT # 조건절을 이용하여 데이터 변경
DT["A", b:=0L] ;DT
DT[,e:=mean(d), by=a] ;DT #변수 a 별 d의 평균값 e변수 생성
DT["B", f:=mean(d)]; DT

DT <- data.table(a=1:5, b=6:10)
DT[b %between% c(7,9)]  #변수 b의 값이 7과 9 사이


set.seed(123);
DT <- data.table(x=sample(letters[1:3], 1E5, TRUE))
DT[, .N, by = x] # .N는 횟수를 구분하는 함수, x로 그룹하여 횟수 구함.
#data.table Join(key)
DT1 <- data.table(x=c("a","a","b","dt1"), y=1:4)
DT2 <- data.table(x=c("a","a","dt2"), z=5:7)
setkey(DT1,x); setkey(DT2,x)
merge(DT1, DT2)

```


###subset
```{r}
subset(iris,select=Species,subset=(Petal.Length>1.7))
subset(iris,select=c(Sepal.Length,Petal.Length,Species), subset=c(Sepal.Width==3.0|Petal.Width==0.2))
```

###melt
```{r}
#install.packages("reshape")
library(reshape)
data(airquality)
head(airquality)
head(airquality,10)
names(airquality)
names(airquality)<-tolower(names(airquality))

aqm<-melt(airquality,id=c("month","day"),na.rm=TRUE)
aqm
a<-cast(aqm,day~month~variable)
a
b<-cast(aqm,month~variable,mean)
b
c<-cast(aqm,month~.|variable,mean)
c
d<-cast(aqm,month~variable,mean,margins=c("grand_row","grand_col"))
d
e<-cast(aqm,day~month~variable,mean,subset=variable=="ozone")
e
f<-cast(aqm,month~variable,range)
f

```


### sqldf
```{r}
data(iris)
#install.packages("sqldf")
library(sqldf)
sqldf("select * from iris")
sqldf("select * from iris limit 10")
sqldf("select count(*) from iris where Species like 'Se%'")

set.seed(1)
d<-data.frame(year=rep(2000:2002,each=3),count=round(runif(9,0,20)))  # 9 numbers in 0:20 
print(d)


```

###date
```{r}
Sys.Date()
as.Date("08/28/2013",format="%m/%d/%Y")
format(Sys.Date())
as.character(Sys.Date())
format(Sys.Date(),format="%m/%d/%Y")
format(Sys.Date(),format='%a')
format(Sys.Date(),format='%b')
format(Sys.Date(),format='%B')
format(Sys.Date(),format='%d')
format(Sys.Date(),format='%m')
format(Sys.Date(),format='%y')
format(Sys.Date(),format='%Y')

```

###statistics
```{r}
#행렬 Matrix 의 곱연산:
A=matrix(1:12, nrow=4, ncol=3, byrow=T)
B=matrix(c(1,0), nrow=3, ncol=2, byrow=T)
A%*%B


#전치행렬 (transpose of A)
t(A)

```

